【裁判字號】    95,繼,200
【裁判日期】    950321
【裁判案由】    拋棄繼承
【裁判全文】
臺灣板橋地方法院民事裁定               95年度繼字第200號
聲  請  人  乙○○
上列聲請人聲請拋棄繼承事件，本院裁定如下：
    主    文
聲請駁回。
聲請程序費用由聲請人負擔。
    理    由
一本件聲請意旨略以：聲請人乙○○係被繼承人丙○○之大哥，
  被繼承人丙○○於民國九十四年一月十三日死亡，然被繼承人
  丙○○之先順序繼承人於拋棄其繼承權時，未依法通知聲請人
  ，嗣聲請人於九十五年一月二十日接獲鈞院民事執行處之囑託
  查封登記書，將他繼承人己○○（己○○聲請拋棄繼承部分已
  准予備查，並依法公告）之財產實施查封在案，聲請人方知悉
  聲請人為被繼承人丙○○之繼承人，為此聲請人聲請願意拋棄
  繼承云云，並提出本院民事執行處囑託查封登記書影本、公文
  封影本、戶籍謄本、印鑑證明等件、繼承系統表、繼承權拋棄
  書等件為憑。
二按遺產繼承人，除配偶外，依下列順序定之：(一)直系血親卑親
  屬。(二)父母。(三)兄弟姊妹。(四)祖父母；又第一順序繼承人有於
  繼承開始前死亡或喪失繼承權者，由其直系血親卑親屬代位繼
  承其應繼分，民法第一千一百三十八條、第一千一百四十條定
  有明文。另繼承權人得拋棄繼承。前項拋棄，應於知悉其得繼
  承之時起二個月內以書面向法院為之，民法第一千一百七十四
  條第一項、第二項前段定有明文。
三經查：
  (一)本件被繼承人丙○○與聲請人乙○○係兄弟關係，為第三順
    位繼承人，而被繼承人係於九十四年一月十三日死亡，其第
    一順位繼承人戊○○、丁○○、甲○○均已於九十四年一月
    二十五日拋棄繼承，而其第二順位繼承人即被繼承人之父母
    親楊進福、楊廖治又已分別於八十九年十一月二十二日、五
    十九年十一月二十六日死亡之事實，業據聲請人提出繼承系
    統表、戶籍謄本等件為證，並經本院依職權調閱本院九十四
    年度繼字第二三一號民事卷宗查證無訛。
  (二)其次，本件聲請人乙○○係於九十五年一月二十四日始向本
    院聲明拋棄繼承，此觀本院於聲請狀上首頁所蓋收狀戳足憑
    。雖聲請人主張被繼承人丙○○之先順序繼承人於拋棄其繼
    承權時，未依法通知聲請人，伊係於九十五年一月二十日接
    獲本院民事執行處之囑託查封登記書，聲請人方知悉其為被
    繼承人丙○○之繼承人云云，並提出本院民事執行處囑託查
    封登記書影本、公文封影本為證。然查：據證人即被繼承人
    丙○○之先順位繼承人甲○○到庭證稱：伊於辦完拋棄繼承
    之隔天即有以口頭及電話通知乙○○（即聲請人）等語，（
    參見本院九十五年二月二十四日非訟事件筆錄），即聲請人
    亦於本院審理時亦自承：證人甲○○於辦好拋棄繼承後有以
    電話告知伊等語（參見本院九十五年三月十四日非訟事件筆
    錄）。
  (三)茲被繼承人之第一順位繼承人甲○○等既已於九十四年一月
    二十五日即向本院聲請拋棄繼承，且於隔日即已通知聲請人
    乙○○，乃聲請人乙○○卻遲至九十五年一月二十四日始向
    本院聲明拋棄繼承，顯已逾前揭二個月之法定拋棄繼承期限
    ，是聲請人乙○○拋棄繼承之聲請，於法即有未合，應予駁
    回。
四依非訟事件法第二十一條第一項，裁定如主文。
中    華    民    國    95    年    3     月    21    日
                              家事法庭法  官  余來炎
以上正本證明與原本無異。
如不服本裁定應於送達後十日內向本院提出抗告狀。
中    華    民    國    95    年    3     月    21    日
                                      書記官  蕭詩穎


司法院資訊處製作；財團法人民間司法改革基金會備份。
